【裁判字號】    96,重訴,50
【裁判日期】    970213
【裁判案由】    毒品危害防制條例等
【裁判全文】
臺灣高雄地方法院刑事判決              96年度重訴字第50號
公  訴  人  臺灣高雄地方法院檢察署檢察官
被      告  丁○○
選任辯護人  劉啟輝律師
上列被告因毒品危害防制條例等案件，經檢察官提起公訴（96年
度偵字第9774號），本院判決如下：
    主  文
丁○○共同運輸第一級毒品，處有期徒刑拾伍年，禠奪公權拾年
。扣案海洛因貳包（合計淨重貳佰貳拾柒點玖參公克，不含包裝
袋貳只）均沒收銷燬之；包裝袋貳只，內褲壹條均沒收。
    事  實
一、丁○○明知海洛因屬毒品危害防制條例第2 條第2 項第1 款
    規定之第一級毒品，且為行政院公告禁止私運之管制進口物
    品，未經許可不得私運及運輸，竟與甲○○（其所涉共同運
    輸第一級毒品及違反懲治走私條例犯行，由本院通緝中，另
    行審結）、丙○○（業經台灣高等法院高雄分院95年度上重
    更（一）字第25號以共同運輸第一級毒品，判處有期徒刑15
    年，禠奪公權10年確定）及甲○○之2 名姓名年籍不詳友人
    ，共同基於運輸第一級毒品海洛因及自大陸地區私運管制物
    品進口至臺灣地區之犯意聯絡，丁○○先於民國94年9 月27
    日自行前往大陸地區，並邀約丙○○、不知情之馬國隆一同
    前往，丙○○、馬國隆遂於94年10月5 日與丁○○在福州富
    麗華飯店碰面後，馬國隆於同年10月6 日早上因故離去，丁○○則與丙○○於同年10月7 日共同前往大陸東莞波特曼酒
    店，與甲○○商討運輸毒品返台事宜，過程中，丁○○向丙○○詢及是否願執行攜帶毒品闖關工作，並允諾事成後將給
    付優渥報酬，丙○○當場表示同意後，甲○○即於同年10月
    9 日指派姓名、年籍均不詳之人將甲○○所有海洛因毒品2
    包（合計凈重227.93公克、空包裝重4.52公克、純度35.14
    ﹪、純質凈重80.09 公克）交予丙○○，並另指派兩姓名年
    籍不詳之成年男子陪同丙○○返台，以確保如丙○○順利入
    境後，其所攜帶之海洛因能交至台灣負責接應毒品之人手中
    ，丙○○於收受海洛因後，將之藏放於身著內褲內，即於同
    日與該姓名年籍不詳之2 成年男子，出境大陸抵達香港，並
    搭乘長榮航空公司編號KA430 號班機，夾藏私運上開海洛因
    自高雄小港機場入境，並於同日晚上7 時40分許在機場入境
    檢查時，為行政院海岸巡防署（下稱海巡署）屏東機動查緝
    隊接獲線報，會同財政部高雄關稅局（下稱高雄關稅局）人
    員當場查獲，扣得上開海洛因2 包及丙○○所有用以夾帶上
    開毒品入境之內褲1 件。
二、案經臺灣高雄地方法院檢察署檢察官簽分偵辦後偵查起訴。
    理  由
壹、程序方面：
一、按被告以外之人於偵查中向檢察官所為之陳述，除顯有不可
    信之情況者外，得為證據，刑事訴訟法第159 條之1 第2 定
    有明文。查被告以外之人於偵查中所為之陳述，性質上雖屬
    傳聞證據，惟現階段刑事訴訟法規定檢察官代表國家偵查犯
    罪、實施公訴，依法有訊問被告之權，而實務運作時，檢察
    官偵查中向被告以外之人所取得之陳述，原則上均能遵守法
    律規定，不致違法取供，其可信度極高，且本件證人丙○○
    於檢察官偵查中經檢察官告以具結之意義及偽證之處罰後，
    朗讀結文並簽名具結，筆錄內容亦經其核閱無訛簽名，被告
    及辯護人亦未提出其等所為陳述有何顯不可信之情況，依上
    開說明，其於偵查中之證言自均具有證據能力。
二、按被告以外之人於審判外之言詞或書面陳述，除法律有規定
    者外，不得作為證據；又被告以外之人於審判外之陳述，雖
    不符合同法第159 條之1 至第159 條之4 之規定，但經當事
    人於審判程序同意作為證據，法院審酌該言詞陳述或書面陳
    述作成時之情況，認為適當者，亦得為證據。當事人、代理
    人或辯護人於法院調查證據時，知有第159 條第1 項不得為
    證據之情形，而未於言詞辯論終結前聲明異議者，視為有前
    項之同意，刑事訴訟法第159 條第1 項及第159 條之5 分別
    定有明文。經查，本判決下列所引用之各該被告以外之人於
    審判外之書面陳述，除公務員職務上製作之紀錄文書及從事
    業務之人於業務上製作之證明文書，並無顯不可信之情況，
    分別依刑事訴訟法第159 條之4 第1 款、第2 款規定，有證
    據能力外，其餘亦屬傳聞證據部分，檢察官及被告於本院審
    判程序，均同意此部分之證據有證據能力，本院審酌上開證
    據資料製作時之情況，尚無違法不當及證明力明顯過低之瑕
    疵，亦認為以之作為證據應屬適當，故揆諸前開規定，爰依
    刑事訴訟法第159 條之5 規定，認前揭證據資料均有證據能
    力。
貳、實體方面：
一、訊據被告丁○○固不否認於94年9 月27日由台灣出境經由澳
    門前往中國大陸福州地區，及於同年10月5 日與證人馬國隆
    、證人即共犯丙○○於福州市富麗華飯店見面之事實，惟矢
    口否認有共同運輸第一級毒品犯行，辯稱：伊邀丙○○、馬
    國隆至大陸辦理結婚相關手續，並於同年10月6 日在福州富
    麗華飯店要跟丙○○、馬國隆收錢，因渠等不願意付錢而生
    爭執後，丙○○及馬國隆隨即離開，伊並無於同年10月6 日
    與丙○○一同搭車前往東莞波特曼酒店與甲○○會合，伊不
    認識甲○○云云。經查：
 (一)共犯丙○○於94年10月9 日於東莞波特曼酒店，將包裝完畢
   之海洛因2 包藏放於內褲後，前往香港搭乘長榮航空KA430
   號班機自高雄小港機場入境，於同日19時40分許通關檢查時
   ，為海巡署屏東機動查緝隊接獲線報，會同高雄關稅局人員
   當場查獲，並扣得上開海洛因1 大包（毛重約229.4 公克）
   、1 小包（毛重約2.6 公克）及夾帶毒品之內褲1 條等情，
   業經共犯丙○○坦承屬實，復有高雄關稅局扣押貨物、運輸
   工具收據及搜索筆錄、海巡署南部地區巡防局屏東機動查緝
   隊搜索扣押筆錄、扣押物品目錄表各1 份、共犯丙○○遭查
   獲時所藏海洛因毒品之相片8 張，及內政部警政署刑事警察
   局共犯丙○○入出境資料1 份附卷可參（參本院95年度重訴
   字第8 號警卷第8 頁、第12頁、第20、24、25頁、第27頁至
   32頁），另扣案白粉2 包，經送請法務部調查局鑑定結果，
   認均含有海洛因毒品成分（合計淨重227.93公克、空包裝重
   4.52公克、純度35.14%、純質淨重80.09 公克），有該局94
   年12月14日調科壹字第220021778 號鑑定通知書1 紙存卷可
   稽（見臺灣高雄地方法院檢察署94年度偵字第23113 號卷第
   26 頁） ，堪認共犯丙○○於上開時間確有將扣案之第一級
   毒品海洛因自大陸地區運輸入境高雄小港機場之事實。
 (二)證人即共犯丙○○到院證述：伊與馬國隆、被告3 人於94年
   10 月5日在福州富麗華飯店會合，同年10月6 日早上渠等要
   離開富麗華飯店的時候，被告與馬國隆起爭執並要伊選擇跟
   哪一個人走，之後伊就跟被告走，馬國隆自己先搭車離開了
   。被告就帶伊先去一間好像氣象局宿舍的飯店睡一晚，10月7
   日就帶伊去福州閩江飯店，到晚上被告就叫伊買兩張車票，
   說要去東莞找甲○○要帶東西回來，伊與被告便一同前往東
   莞，甲○○安排渠等住宿於東莞波特曼酒店，同年10月9 日
   早上甲○○把毒品海洛因包裝好叫伊放在內褲裡穿上，伊穿
   完後甲○○叫2 個年輕人跟伊一起從東莞坐車到機場再搭機
   回來臺灣，被告由甲○○安排從東莞坐車到香港，再從香港
   搭機回來臺灣；被告與甲○○協商要伊帶東西回台灣，有提
   到伊回到台灣後會給伊金錢之好處，沒有講說多少錢等語明
   確（見本院卷第132 頁、第136 頁），與其於本院95年度訴
   字第5 號及台灣高等法院高雄分院95年度上重更（一）字第
   23號共同運輸第一級案件審理中，就其與被告及甲○○如何
   運輸毒品之過程供述內容前後一貫，核與卷附95年3 月29 日
   內政部入出境管理局境信彤字第09510231740 號函所示及被
   告自承伊確於94年10月9 日自香港入境等情相符（見本院95
   年度重訴字第8 號第58頁；本院卷第139 頁），足認證人丙○○前開證述堪以採信。況且，倘被告所辯渠等於94年10 月
   6 日於福州富麗華飯店因爭執而分開後並未同行一節為真實
   ，證人如何能就被告回台日期、出境地點為與事實相符之證
   述？再者，證人丙○○於94年運輸第一級毒品遭查獲前，其
   入出境紀錄僅有94年8 月24日出境、同年9 月6 日入境，同
   年10月5 日出境、同年10月9 日入境2 筆，有法務部入出境
   資訊連結作業1 紙可參，核與證人丙○○證稱其入出境大陸
   地區之日期相符，以證人往返大陸地區僅2 次之經驗，如於
   前開時地其未與被告同行，並親歷由福州搭車至東莞波特曼
   酒店之過程，衡情無法就伊與被告由大陸福州前往東莞搭乘
   之交通工具、於東莞所下榻之飯店、及與甲○○及被告商討
   運輸毒品一節之地點為詳細且前後毫無矛盾之證述，參以證
   人丙○○證稱94年10月9 日被查獲前未與被告有過節，渠等
   既無怨懟閒隙，證人丙○○證述伊於前揭時、地，與被告由
   福州一同前往東莞，與甲○○會合後，渠等基於運輸毒品之
   共同犯意聯絡，由其運輸毒品回台之事實，足堪採信。
 (三)證人馬國隆於台灣高等法院高雄分院（下稱高等法院高雄分
   院）95年度上重更（一）字第23號共犯丙○○共同運輸第一
   級毒品案件中證稱：94年10月5 日伊與丙○○一同從台灣坐
   飛機到大陸福州，該次係伊結婚第一次辦證件到大陸看女孩
   子，伊和丙○○到富麗華飯店後，都沒看到女孩子，伊因此
   與被告發生口角後就離開了，之後沒有和被告及丙○○在一
   起等語（參高等法院高雄分院95年度上重更（一）字第23號
   第105 頁）；復於臺灣高雄地方法院檢察署95年度他字第
   1888 號 偵查中具結證述：被告介紹伊與大陸福州人黃荔仙
   結婚，伊於94年10月6 日與丙○○一同前往大陸福州純粹為
   與黃荔仙見面，當時伊需透過被告與黃荔仙見面，但被告找
   不到黃荔仙，害伊白跑一趟，伊就很生氣與被告吵一架等語
   （參偵卷第69、70頁）。參以證人丙○○證述：94年10月5
   日伊與馬國隆到達福州富麗華飯店與被告會合後，當日晚上
   馬國隆跟被告說要拿一些海洛因回去試，並拿海洛因回去之
   後，翌日早上，馬國隆與被告即因為拿海洛因一事爭執，並
   要伊表態要跟誰走，伊決定跟被告走後，馬國隆隨即離開等
   語（見偵卷第54頁）。觀諸前開證人馬國隆、丙○○之證述
   內容，均未提及該次3 人會合後，再於94年9 月6 日分開之
   原因係辦理結婚相關手續而收費之問題生爭執，且就該次前
   往大陸之目的所為之證述亦均與被告之供述迥異。另被告前
   於共犯丙○○台灣高等法院高雄分院95年度上重更（一）字
   第23號共同運輸第一級毒品案件審理中證稱：丙○○94年10
   月5 日到大陸福州找伊時，伊請丙○○吃一頓飯後丙○○就
   離開了，伊是介紹丙○○到福州看女孩子，丙○○離開後就
   不知道丙○○去哪裡了等語（台灣高等法院高雄分院95年度
   上重更（一）字第23號第159 頁），亦未提及前揭時、地渠
   等係因辦理結婚手續費用而生爭執一事，則被告於本院審理
   中辯稱該次邀約丙○○、馬國隆前往大陸福州富麗華飯店會
   合後，渠等因結婚手續之費用而爭執後隨即分開云云，顯係
   臨訟捏造，不足採信。
 (四)雖證人即共犯丙○○於臺灣高雄地方法院檢察署94年度偵字
   第23113 號檢察官偵訊中供稱：沒有人委託伊運輸毒品，買
   海洛因係要供其自身施用等語。嗣於本院95年度重訴字第8
   號案件審理中，始改稱係受被告之託運輸海洛因入境，前後
   供述不一。唯衡諸一般經驗法則，共犯丙○○因犯運輸第一
   級毒品之重罪，為脫免罪責，自難免於遭查獲時及偵查中為
   避重就輕、圖減罪責之詞，而證人丙○○既辯稱其走私毒品
   係供己施用等語，亦不得不曲詞迴護幕後主使之被告。況證
   人丙○○因共同運輸第一級毒品案件，業經台灣高等法院高
   雄分院95年度上重更（一）字第23號判處有期徒刑15年，禠
   奪公權10年確定，該案判決書已詳載丙○○於遭查獲後，雖
   供出毒品係由甲○○交付，並另供出同案共犯丁○○、毛志
   豪、馬國隆等情，惟員警嗣未依被告所提供之線索，破獲毒
   品來源或上游，與毒品危害防制條例第17條得減輕其刑之構
   成要件未合，證人丙○○既已難因供出同案共犯有獲得減刑
   之機會，其仍於本院審理時到庭為相同之證述，堅指與被告
   共同運輸毒品，益見其並未圖其自身刑責之減免而為前開證
   述。是證人丙○○於本院所為之證述自較可信，其於臺灣高
   雄地方法院檢察署94年度偵字第23113 號檢察官偵訊中之證
   述，非可採為被告有利之認定。
 (五)又按證人之指證，有部分前後不符，究以何者為可採，法院
   原得本於調查證據之結果自由判斷，非謂一有不符或矛盾，
   即逕認其全部均不足採。而證人對於被告犯罪之過程，或因
   時間、記憶或本身智識、表達等因素，於陳述上略有出入，
   然對基本事實之陳述均屬一致，自不能僅憑細節有些微之出
   入，即認證人所言均屬虛假。再按證據由法院自由判斷，故
   證人之證言縱令先後未盡相符，但法院本於審理所得之心證
   ，就其證言一部分認為確實可信予以採取，原非法所不許（
   最高法院46年台上字第1155號判例參照）。經查，辯護人雖
   以證人丙○○雖就共犯甲○○姓名之寫法所為之證述不完全
   一致、無法指出甲○○所指派與其一同搭機回台小弟之名稱
   、且就伊何時與被告謀議運輸毒品及其稱知否運毒可得利益
   一節略有出入，而質疑證人丙○○證述之憑信性，然其指認
   之共犯姓名無論為「何尚琳」或「甲○○」，語音始終相同
   ，證人亦明確證述和伊一起坐飛機回來的兩個甲○○小弟之
   年紀、於飛機上之座位（見本院卷第137 頁、第138 頁），
   均堪認其所為證述並非子虛；另證人丙○○就伊運輸第一級
   毒品與被告有共同犯意聯絡一節指證歷歷，業已認明如前，
   參以本件審理期日距證人因運輸第一級毒品遭查獲已逾3 年
   ，其因時間久遠記憶模糊致證述內容有部分出入，要與常情
   無悖，自難僅憑證人所為證述有些微出入，遽為被告有利之
   認定。
(六) 綜上所述，被告所辯顯係事後卸責之詞，不足採信。本件事
   證明確，被告犯行洵堪認定，自應依法論科。
二、論罪科刑部分
(一)按被告行為後，前於94年2 月2 日修正公布之刑法，已於95年
  7 月1 日施行（95年7 月1 日修正施行前之刑法，下稱修正前
  法律）。刑法修正後，第2 條第1 項「行為後法律有變更者，
  適用行為時之法律。但行為後之法律有利於行為人者，適用最
  有利於行為人之法律」之規定，係規範行為後法律變更所生新
  舊法律比較適用之準據法，於新法施行後，自應適用上開規定
  ，為「從舊從輕」之比較；又比較新舊法時，應就罪刑有關之
  共犯、未遂犯、想像競合犯、牽連犯、連續犯、結合犯，以及
  累犯加重、自首減輕暨其他法定加減原因（如身分加減）與加
  減例等一切情形，綜其全部罪刑之結果而為比較後，再適用有
  利於行為人之法律處斷，而不得一部割裂分別適用不同之新舊
  法（最高法院24年度上字第4634號、29年度上字第964 號判例
  意旨、最高法院95年度第8 次刑事庭會議決議參照）。經查：
1、毒品危害防制條例第4 條第1 項之運輸第一級毒品罪、懲治
   走私條例第2 條第1 項之私運管制物品進口罪法定刑罰金部
   分，依修正後刑法第33條第5 款之規定，最低額為新臺幣1,
   000 元，惟依被告行為時之修正前刑法第33條第5 款規定，
   罰金之最低額僅新臺幣3 元。經比較新舊法，應以被告行為
   時之刑法第33條之規定，計算得併科罰金之最低度刑較有利
   於被告。
2、修正後之刑法第37條第2 項，將裁量宣告褫奪公權之有期徒
   刑宣告刑下限，由6 月提高為1 年，比較新舊法結果，本以
   修正後之規定較有利於被告，然按因褫奪公權之宣告依刑法
   第34條第1 款之規定，為從刑，且因從刑附屬於主刑，除法
   律有特別規定者外，從刑應依主刑所適用之法律。
3、又本件有刑之減輕事由（詳下述），關於死刑及無期徒刑之
   減輕，修正前刑法第64條第2 項規定：「死刑減輕者，為無
   期徒刑，或為15年以下12年以上有期徒刑。」、第65條第2項
   規定：「無期徒刑減輕者，為7 年以上有期徒刑。」；而修
   正後刑法第64條第2 項規定：「死刑減輕者，為無期徒刑。
   」、第65條第2 項規定：「無期徒刑減輕者，為20年以下15
   年以上有期徒刑。」比較適用新舊法結果，此部分以被告行
   為時之舊法規定較有利於被告。
4、綜上法律修正前、後之整體比較，揆諸前揭最高法院決議及
   修正後刑法第2 條第1 項之「從舊從輕」原則，以舊法對被
   告較為有利，自應適用修正前之法律刑法及罰金罰鍰提高標
   準條例等相關規定。
(二)查海洛因係毒品危害防制條例第2 條第2 項第1 款所稱之第一
  級毒品，亦屬行政院依據懲治走私條例第2 條第4 項所頒訂「
  懲治走私條例公告管制物品項目及其數額」之公告甲項第4 款
  所列之管制進出口物品，不限其數額，均不得私運進出口；又
  自大陸地區私運物品進入臺灣地區，或自臺灣地區私運物品前
  往大陸地區者，以私運物品進口、出口論，適用懲治走私條例
  規定處斷，懲治走私條例第12條定有明文。是核被告所為，係
  犯毒品危害防制條例第4 條第1 項之運輸第一級毒品罪及懲治
  走私條例第12條、第2 條第1 項準私運管制物品進口罪。被告
  持有第一級毒品海洛因後，復進而運輸，其持有之低度行為應
  為運輸之高度行為所吸收，不另論其持有第一級毒品罪。被告
  與甲○○、丙○○及2 名姓名年籍不詳之成年男子，就本件走
  私、運輸第一級毒品犯行，互有犯意之聯絡及行為之分擔，皆
  為共同正犯。被告以1 行為觸犯上開二罪名，為想像競合犯，
  依刑法第55條之規定，應從較重之毒品危害防制條例第4 條第
  1 項運輸第一級毒品罪處斷。再被告與共犯丙○○共同夾帶第
  一級毒品海洛因進口之數量雖高達227.93公克，惟其僅擔任聯
  絡及交通，並非主謀，且該毒品一入關即被查獲尚未流入市面
  ，顯屬一時失慮所為，而所觸犯之法定本刑係死刑、無期徒刑
  之重罪，在客觀上足以引起一般同情，犯罪情狀顯可憫恕，爰
  依刑法第59條之規定，減輕其刑。爰審酌被告為貪圖利潤，竟
  與甲○○、丙○○基於運輸、私運第一級毒品海洛因之共同犯
  意聯絡，由丙○○運輸毒品入境臺灣，如闖關成功，因毒品淨
  重高達227.93公克（合計純質淨重80.09 公克），若全數流通
  市面，將造成毒品氾濫，使多數人遭受毒品所害，不僅戕害國
  民健康，且對社會治安影響甚鉅，惡性非輕，惟念及本件毒品
  入境臺灣後即被查獲，尚未擴散危害他人等一切情狀，量處如
  主文所示之刑，又依被告犯罪之性質，本院認有宣告褫奪公權
  之必要，併與宣告褫奪公權10年。扣案之白粉2 包，經送檢驗
  結果係第一級毒品海洛因（合計淨重227.93公克、純度35.14%
  、純質淨重80.09 公克）等情，已如上述，依毒品危害防制條
  例第18條第1 項前段之規定，不問屬於犯人與否，宣告沒收銷
  燬之。至鑑驗耗用之海洛因既已滅失，自無庸宣告沒收銷燬。
  扣案第一級毒品海洛因之包裝袋（重4.52公克，業經鑑定機關
  分別與內裝之海洛因鑑析其重量，足見與扣案之海洛因並無不
  可析離之關係），為被告運輸毒品之包裝，且屬本案共犯甲○○所有，另內褲1 件係本案共犯丙○○所有並供此次夾藏毒品
  之用，均應依毒品危害防制條例第19條第1 項之規定及共犯責
  任共同原則，在被告宣告刑下併諭知沒收，附此敘明。
三、公訴意旨另以：被告丁○○於94年8 月24日與丙○○基於運
    輸第一級毒品之共同犯意聯絡前往澳門後，再轉機至福建省
    福州市，由丁○○取得不詳數量之第一級毒品海洛因，再以
    保鮮膜及保險套包裹前開毒品，並交由丙○○以塞入肛門等
    方式藏置該毒品，至94年9 月5 日丁○○、丙○○2 人即搭
    機一同返台，並於94年9 月6 日入境後，2 人隨即搭車前往
    丁○○住處，以瀉藥將該毒品取出，丁○○並交付丙○○新
    臺幣（下同）5,000 元為報酬，因認被告丁○○涉犯毒品危
    害防制條例第4 條第1 項運輸第一級毒品罪。按犯罪事實應
    依證據認定之，無證據不得認定犯罪事實；不能證明被告犯
    罪者，應諭知無罪之判決，刑事訴訟法第154 第2 項、第30
    1 條第1 項分別定有明文。又犯罪事實之認定，應憑真實之
    證據，倘證據是否真實尚欠明確，自難以擬制推測之方法，
    為其判斷之基礎；而認定犯罪事實之證據係指足以認定被告
    確有犯罪行為之積極證據而言，該項證據自須適合於被告犯
    罪事實之認定，始得採為斷罪資料（最高法院53年臺上字第
    656 號、29年上字第3105號判例參照）。檢察官認被告涉犯
    前揭運輸第一級毒品罪嫌，無非以證人即共犯丙○○之證述
    及法務部入出境資訊連結作業查詢資料為其論據。訊據被告
    堅決否認有何上開犯行，辯稱：伊為介紹丙○○與大陸女子
    結婚，於94年8 月24日與丙○○經由澳門前往福州地區，並
    於同年9 月5 日一同返台，伊並不知悉丙○○有攜帶海洛因
    一節等語。經查，證人即共犯丙○○到院證述：伊第一次與
    被告共同運輸第一級毒品海洛因，係被告與毛志豪找伊、馬
    國隆、謝進興共5 人前往大陸辦假結婚，假結婚辦完之後，
    被告在大陸那邊說有認識朋友在賣毒品，可以處理這些東西
    讓渠等帶回來，沒有說帶回來有什麼好處，由被告、馬國隆
    、毛志豪先將毒品海洛因用保鮮膜包起來，再放入保險套重
    複包裝，伊與馬國隆、謝進興把包裝好的毒品從屁股塞入肛
    門，一個人塞兩顆，於9 月6 日再搭機一起回台灣後買洩藥
    排出毒品後交給被告；這次運輸毒品，馬國隆、謝進興分得
    1 萬5000元、毛志豪分得1 萬元，伊拿5000元等語（見本院
    卷第132 頁），與證人馬國隆證稱：94年9 月5 日伊與被告
    、丙○○、馬國隆、謝進興、毛志豪一同搭機回台灣，伊並
    未與被告、謝進興3 人用保險套內裝海洛因闖關成功後，回
    到被告住處將海洛因排出，該次伊進關時，馬上被航警請到
    旁邊，其他同行之4 人早已出關，且如果闖關運輸毒品成功
    ，怎可能只分得1 萬5000元等語（見台灣高等法院高雄分院
    95年度上重更（一）字第23號第107 頁），並不相符。再毒
    品運輸走私為重罪，世界各國對運輸毒品者無不處以極為嚴
    厲之刑罰，故運輸毒品者如入境成功往往得以獲得極高額之
    利益，證人丙○○證稱伊與被告、馬國隆、謝進興、毛志豪
    一同搭機，其中包括伊、馬國隆、謝進興均於肛門中夾帶毒
    品回台，被查獲之危險性較高，一旦遭發覺於身體內夾帶毒
    品，並無脫罪或卸責之可能，然馬國隆、謝進興各分得1 萬
    5000元，伊僅分得5000元，而未親自運輸毒品之毛志豪分得
    1 萬元，顯有違常情。再謝進興、毛志豪於共犯丙○○於台
    灣高等法院高雄分院95年度上重更（一）字第23號審理中，
    經傳喚到庭後均拒絕證言，且此部分復無任何毒品扣案，自
    難僅憑證人丙○○之證述，遽指被告就此部分與丙○○有共
    同運輸第一級毒品犯行。綜前所述，公訴人認被告所涉前開
    犯行所憑證據，均未達通常一般人均不致有所懷疑，而得以
    確信其為真實之程度。此外，本件復查無其他積極證據足認
    被告有何公訴人所指之犯行，揆諸首揭法條及判例意旨說明
    ，自不能證明被告犯罪，本應為無罪之諭知。惟因公訴人認
    此部分犯行，與前經起訴並經判決有罪部分，有連續犯裁判
    上一罪關係，爰不另為無罪之諭知。
四、被告甲○○部分，由本院另行審結。
據上論斷，應依刑事訴訟法第299 條第1 項前段，毒品危害防制
條例第4 條第1 項、第18條第1 項前段、第19條第1 項，懲治走
私條例第2 條第1 項、第12條，刑法第2 條第1 項、第11條、第
28條 、第55條、第59條，修正前第37條第1 項，判決如主文。
本案經檢察官乙○○到庭執行職務。
中    華    民    國    97    年    2     月    13    日
                  刑事第十一庭  審判長法  官  施柏宏
                                      法  官  黃宗揚
                                      法  官  黃繼瑜
以上正本證明與原本無異。
如不服本判決應於收受本判決後10日內向本院提出上訴書狀，並
應敘述具體理由，如未敘述上訴理由者，應於上訴期間屆滿後20
日內補提理由書狀於本院（均須按他造當事人之人數附繕本）「
切勿逕送上級法院」。
中    華    民    國    97    年    2     月    13    日
                                      書記官  曾小玲
附錄本案論罪科刑法條全文：
毒品危害防制條例第4條第1項
製造、運輸、販賣第一級毒品者，處死刑或無期徒刑；處無期徒
刑者，得併科新臺幣 1 千萬元以下罰金。
懲治走私條例第2條
私運管制物品進口、出口逾公告數額者，處 7 年以下有期徒刑，
得併科新臺幣 3 百萬元以下罰金。
前項之未遂犯罰之。
第 1 項所稱管制物品及其數額，由行政院公告之。


司法院資訊處製作；財團法人民間司法改革基金會備份。
